臺灣桃園地方法院刑事判決　　　　　　　　　　　　　九十一年度訴字第一七六號
　　公訴人　臺灣桃園地方法院檢察署檢察官
　　被　告　甲○○
右列被告因違反毒品危害防制條例案件，經檢察官提起公訴（九十年度偵字第二五八
三、三五四０號），本院判決如左：
    主  文
甲○○施用第一級毒品，處有期徒刑柒月，扣案之第一級毒品海洛因（淨重零點零陸
公克）沒收銷燬之，扣案之注射針筒壹支沒收。又連續施用第二級毒品，處有期徒刑
伍月，扣案之內含微量不足秤重第二級毒品安非他命之吸食器壹組沒收銷燬之。應執
行有期徒刑拾月，扣案之第一級毒品海洛因（淨重零點零陸公克）及內含微量不足秤
重第二級毒品安非他命之吸食器壹組均沒收銷燬之，扣案之注射針筒壹支沒收。
    事  實
一、甲○○前於民國（下同）八十九年間因施用毒品案件，經臺灣桃園地方法院檢察
    署檢察官聲請本院裁定送觀察、勒戒後，已無繼續施用毒品之傾向，於八十九年
    十一月二十九日以八十九年度毒偵字第五九四六號處分不起訴，竟仍不知悛悔，
    復基於施用第一級毒品海洛因（下稱海洛因）之犯意及第二級毒品安非他命（下
    稱安非他命）之概括犯意，於其後五年內之九十年七月四日查獲前回溯九十六小
    時之某一時段內，在台灣地區某不詳地點，再犯施用海洛因乙次；另自八十九年
    十一月底起至九十年九月四日止，先後在其桃園縣桃園市○○街二三三巷四一弄
    四號住處等，再犯施用安非他命多次。嗣先於九十年七月四日十五時四十五分許
    ，經其母褚黃芸葳報請警員在其上開住處內當場查獲，並扣得其所有海洛因（淨
    重零點零六公克）及供施用之注射針筒乙支；再於九十年九月四日十四時許，在
    其上開住處內為警查獲，並扣得其所有內含微量不足秤重安非他命之吸食器乙組
    。後甲○○經公訴人聲請本院於九十年十月四日裁定送觀察、勒戒後，有繼續施
    用毒品之傾向，經公訴人聲請本院於九十年十月二十九日裁定送強制戒治（現在
    新竹戒治所戒治中）。
二、案經桃園縣警察局桃園分局報請臺灣桃園地方法院檢察署檢察官偵查起訴。
        理  由
一、訊據被告甲○○固坦承先後於右揭時地施用安非他命多次乙情，惟矢口否認有施
    用海洛因之犯行，辯稱：伊僅有施用安非他命而已，未曾施用過海洛因云云。經
    查：被告先後於右揭時地施用安非他命多次之犯行，業據被告迭次於警、偵訊中
    及本院審理時坦承不諱，且自被告於九十年九月四日所採取之尿液，經送請桃園
    縣衛生局鑑定之結果，確係呈安非他命陽性反應，此有該局九十年九月二十七日
    不法藥物尿液檢定書乙紙，復有扣案之上開吸食器乙組，在卷可稽，應堪認定。
    至於被告於右揭時地施用海洛因乙次之犯行，不僅業據證人即被告之母褚黃芸葳
    於警訊中證稱「我是於九十年七月四日十五時三十分左右向我管轄桃園分局中路
    所報案（見九十年度毒偵字第二五八三號偵查卷第八頁）」、「....，而我兒子
    （即被告）也向警方表示該毒品及針筒是他拿回來家中放的（見同上偵查卷第八
    頁）」、「我因為我家中只有一個兒子（即被告），因為害怕他吸食過量毒品，
    而危及他本人生命，另外我想要他改過自新遠離毒品之危害（見同上偵查卷第九
    頁）」等語明確，且自被告於九十年九月四日採尿送請桃園縣衛生局鑑定之結果
    ，亦確係呈海洛因陽性反應，此亦有該局九十年八月二十八日不法藥物尿液檢定
    書乙紙可佐，另扣案之上開海洛因經送請法務部調查局鑑定之結果，確亦係含海
    洛因成分，此有該局00000000號鑑定通知書乙紙可稽，足堪認定。雖被
    告迭次於警、偵訊中及本院審理時矢口否認此部分犯行云云，顯係事後卸責之詞
    ，不足採信。又被告前於八十九年間因施用毒品案件，經臺灣桃園地方法院檢察
    署檢察官聲請本院於八十九年十月四日裁定送觀察、勒戒後，已無繼續施用毒品
    之傾向，於八十九年十一月二十九日以八十九年度毒偵字第五九四六號處分不起
    訴，並經公訴人聲請本院於九十年十月四日裁定送觀察、勒戒後，有繼續施用毒
    品之傾向，再經公訴人聲請本院於九十年十月二十九日裁定送強制戒治等情，業
    據被告於本院審理時供承屬實，並有臺灣高等法院刑案被告全國前案紀錄表及臺
    灣桃園地方法院檢察署刑案資料查註紀錄表各乙紙可稽，亦堪認定。被告上開再
    犯施用海洛因乙次及安非他命多次等犯行均臻明確，應予依法論科。
二、核被告所為，係犯毒品危害防制條例第十條第一項之施用第一級毒品罪及同條第
    二項之施用第二級毒品罪。被告先後多次施用安非他命之行為，其時間緊接，所
    犯構成要件相同，顯係基於概括犯意所為，為連續犯，應依刑法第五十六條規定
    論以一罪，並加重其刑。被告持有海洛因及安非他命之低度行為，為其持以施用
    海洛因及安非他命之高度行為所吸收，爰均不另為論擬。被告所犯上開二罪間，
    其犯意各別，要件不同，應予分論併罰。爰審酌被告前曾因施用毒品之犯行，經
    處分不起訴在案，竟仍不知悛悔，復於五年內之右揭時地施用海洛因乙次及安非
    他命多次，已嚴重危害社會安全、個人健康及被告犯罪後之態度等一切情狀，量
    處如主文所示之刑，並定其應執行之刑，以資儆懲。至於扣案之上開內含微量不
    足秤重安非他命之吸食器乙組，因已無法分離，應與扣案之上開海洛因（淨重零
    點零六公克），依毒品危害防制條例第十八條第一項前段之規定，均宣告沒收銷
    燬之；另扣案之上開注射針筒乙支，為被告所有供犯罪所用之物，業據本院認定
    在卷，應依刑法第三十八條第一項第二款規定，宣告沒收之。
據上論斷，應依刑事訴訟法第二百九十九條第一項前段，毒品危害防制條例第十條第
一項、第二項、第二十三條第二項前段、第十八條第一項前段，刑法第十一條前段、
第五十六條、第五十一條第五款、第三十八條第一項第二款，判決如主文。
本案經檢察官許曉薇到庭執行職務。
中      華      民      國      九十一    年    三      月    十五    日
                          臺灣桃園地方法院刑事第四庭
                                      法  官  林 晏 鵬
右正本證明與原本無異。
如不服本判決，應於判決送達後十日內向本院提出上訴狀( 應附繕本 )，上訴於
臺灣高等法院。
                                      書記官  陳 青 瑜
中        華        民        國    九十一   年     三    月    十九    日
附論罪科刑依據之法條：毒品危害防制條例第十條
施用第一級毒品者，處六月以上五年以下有期徒刑。
施用第二級毒品者，處三年以下有期徒刑。
